臺灣高雄地方法院高雄簡易庭裁定　　　110年度雄秩字第235號
移送機關　　高雄市政府警察局苓雅分局
被移送人　　蔡汶穎　


被移送人　　許坂江　


上列被移送人因社會秩序維護法案件，經移送機關以民國110 年
11月29日高市警苓分偵字第11074166400 號移送書移送審理，本
院裁定如下：
    主      文
蔡汶穎無正當理由攜帶具有殺傷力之器械，處罰鍰新臺幣陸仟元
。
許坂江無正當理由攜帶具有殺傷力之器械，處罰鍰新臺幣參仟元
。
扣案之開山刀及菜刀各壹把均沒入。
    事  實  及  理  由
一、移送意旨略以：被移送人蔡汶穎於民國110 年11月19日0 時
    42分許，駕駛車牌號碼000-0000號自小客車搭載被移送人許
    坂江，至高雄市○○區○○路00號前遇員警執行路檢勤務，
    經員警攔查而於汽車後座查獲被移送人蔡汶穎所有之開山刀
    1 把及移送人許坂江所有之菜刀1 把，因認被移送人二人違
    反社會秩序維護法第63條第1 項第1 款之規定，爰移請裁處
    等語。
二、按無正當理由攜帶具有殺傷力之器械、化學製劑或其他危險
    物品者，處3 日以下拘留或新臺幣3 萬元以下罰鍰，社會秩
    序維護法第63條第1 項第1 款定有明文，本款之構成要件須
    行為人客觀上有攜帶具有殺傷力之器械、化學製劑或其他危
    險物品之行為，且該攜帶係無正當理由，因而有危害於社會
    安全之情形，始足當之，亦即，就行為人客觀上攜帶具有殺
    傷力器械之行為，依其攜帶行為之目的，考量行為人攜帶當
    時時間、地點、身分、舉止等因素，據以認定其是否已構成
    本條款之行為。
三、經查，被移送人二人駕駛乘坐上開汽車，於上開時地為移送
    機關查獲其等攜帶經扣案之開山刀及菜刀各1 把等情，業據
    被移送人二人於警詢時自陳無誤，有其等警詢筆錄、扣案之
    刀械照片共4 張足憑，堪認屬實。而扣案之開山刀及菜刀雖
    均非屬槍砲彈藥刀械管制條例所管制之刀械，然其均為金屬
    製品，質地堅硬，刀鋒呈尖銳狀，如持之朝人揮砍，足以傷
    人性命，自屬具殺傷力之器械無訛。被移送人蔡汶穎雖辯稱
    開山刀是防身所用，被移送人許坂江則辯稱菜刀是伊釣魚切
    餌所用云云，然本件查獲時間為深夜時段（0 時42分），依
    卷內資料並未另行查得釣魚用具，顯見該時被移送人許坂江
    並非預備前往釣魚或已經返回，又被移送人蔡汶穎縱欲防身
    ，其未選擇對人體傷害較輕微之防身物品，反攜帶刀鋒尖銳
    、具有殺傷力之刀械，危險程度非輕，依一般社會觀念，自
    足對他人之生命、身體、安全構成相當威脅，亦足對公共秩
    序與社會安寧造成相當危險，應認被移送人二人攜帶客觀上
    具殺傷力之器械，並無正當理由，核其所為，係犯社會秩序
    維護法第63條第1 項第1 款之無正當理由攜帶具有殺傷力器
    械之違序行為。爰審酌被移送人二人所為影響公共秩序之程
    度，及行為後之態度、行為之動機、手段及過程等一切情狀
    ，裁處如主文所示之罰鍰。至扣案之開山刀及菜刀各為被移
    送人所有，業據被移送人二人供承在卷，並供其違反社會秩
    序維護法行為所用之物，爰依社會秩序維護法第22條第3 項
    規定宣告沒入。
四、依社會秩序維護法第45條第1 項、第63條第1 項第1 款、第
    22條第3 項，裁定如主文。
中    華    民    國   110    年    12    月    6     日
                       高雄簡易庭   法  官    林玉心
以上正本係照原本作成。
如不服本裁定，得於裁定書送達之翌日起5 日內，以書狀敘述理
由，向本庭提出抗告。
中    華    民    國   110    年    12    月    6     日
                                    書記官    李月君